

PROFIL

Je suis un développeur web passionné par l'apprentissage et la découverte de nouvelles technologies. Grâce à mes expériences variées, j'ai acquis une solide base en programmation. Je suis rigoureux, organisé et j'aime travailler en équipe.





SKILLS

- HTML5
- Git/Github
- CSS3
- API Rest
- Sass
- VSCode
- Javascript
- Teams

React.js

Discord

PABLO SAGNES

DÉVELOPPEUR WEB

FORMATION

OPENCLASSROOMS - PARCOURS DÉVELOPPEUR WEB

Octobre 2022 - Mars 2023

- Transformation d'une maquette en site web avec HTML & CSS :
 - Intégration de la maquette Figma avec HTML5
 - Stylisation avec le préprocesseur Sass
 - Dynamisation avec des animations **CSS** (transition, keyframes, etc...)
- Construction d'un site e-commerce en Javascript :
 - Utilisation du LocalStorage et appels à l'API
 - Planifications de tests d'acceptation
 - Validation des données avec les RegEx
- · Construction d'une API sécurisée avec Node.js
 - Création de la base de données avec MongoDB
 - Hachage des mot de passe avec **Bcrypt**
 - Utilisation de Express, Mongoose et Multer
- Création du front d'une app web de location immobilière avec **React**
 - Découpage en composants modulaires et réutilisables
 - Utilisation des **props** et du **state**
 - Paramètres des routes gérés avec React Router

DUT TECHNIQUES DE COMMERCIALISATION

IUT Lyon 1 2015 - 2017

EXPERIENCE

RESPONSABLE ADMINISTRATIF / OFFICE MANAGER

SIMERIS - Lyon 05 Mars 2021 - Octobre 2022

- Assistance RH (recrutement), comptabilité & analyse financière
- Gestion de projet, du parc informatique & du parc automobile
- Organisation du planning & des déplacements des collaborateurs
- Achats, émission/réception des factures

COMMERCIAL B TO B / REPONSABLE DE MAGASIN

Epicerie La Fourmi - Lyon 01 Septembre 2018 - Février 2021

- Prospection, émission devis, facture et livraison
- Former / diriger une équipe, gestion des litiges





sagnes.pablo@gmail.com



17 montée de l'Eglise 69300 Caluire-et-cuire





